臺灣板橋地方法院刑事判決　　　　　　　 96年度訴字第745號
公　訴　人　臺灣板橋地方法院檢察署檢察官
被　　　告　甲○○
上列被告因違反毒品危害防制條例案件，經檢察官提起公訴（96
年毒偵字第806 號），被告於準備程序中為有罪之陳述，經本院
合議庭裁定由受命法官進行簡式審判程序獨任審理，本院判決如
下：
    主  文
甲○○施用第一級毒品，累犯，處有期徒刑拾月。
    事  實
一、甲○○曾於民國八十九年間，因施用毒品案件，經本院裁定
    送觀察勒戒，因有繼續施用毒品傾向，經本院裁定令入戒治
    處所施以強制戒治，並於九十年八月二十九日強制戒治期滿
    執行完畢；又於九十二年間，因施用第一級、第二級毒品案
    件，經本院裁定令入戒治處所施以強制戒治，嗣於九十三年
    一月九日因法律修正而報結。另於八十九年間，因竊盜案件
    ，經本院八十九年易字第一三○一號判處有期徒刑八月，經
    上訴後，由臺灣高等法院於八十九年十一月三十日以八十九
    年上易字第三九六二號判決上訴駁回確定。且於八十九年間
    ，因偽造文書案件，經本院以九十年易字第四五五號判處有
    期徒刑五月，經上訴後，由臺灣高等法院九十年上易字第一
    六八八號受理，而於九十年六月二十一日撤回上訴確定。前
    開二刑接續執行，而於九十一年九月五日縮刑期滿執行完畢
    ；再於九十一年間，再因竊盜、偽造文書案件，經本院以九
    十一年訴字第二五六九號判處有期徒刑十月，經上訴後，由
    臺灣高等法院於九十三年六月十日以九十三年上訴字第七八
    三號判決上訴駁回確定。又於九十二年間，因施用第一級毒
    品、第二級毒品案件，經本院於九十二年十一月二十日以九
    十二年訴字第一六一七號分別判處有期徒刑十月、八月，定
    執行刑為有期徒刑一年二月確定。又於九十二年間，因竊盜
    案件，經本院於九十二年十一月七日以九十二年易字第一三
    五一號判處有期徒刑九月確定。前開各罪經定應執行刑為有
    期徒刑二年十月，並於九十五年九月一日縮刑期滿執行完畢
    。詎其仍不知悔改，於前揭強制戒治執行完畢釋放後五年內
    ，竟基於施用第一級毒品海洛因、第二級毒品甲基安非他命
    之犯意，於九十五年十二月十三日，在臺北縣三重市○○路
    上國園加油站廁所內，以將海洛因、甲基安非他命置於玻璃
    球內燒烤產生煙霧後再施用之方式，一起施用第一級毒品海
    洛因、第二級毒品甲基安非他命一次。嗣於九十五年十二月
    十四日上午十一時二十三分許，在臺北市○○區○○路一三
    五號臺北市政府警察局萬華分局採驗尿液後，為警查悉上情
    。
二、案經臺北市政府警察局萬華分局移送臺灣板橋地方法院檢察
    署檢察官偵查起訴。
    理  由
一、按除被告所犯為死刑、無期徒刑、最輕本刑為三年以上有期
    徒刑之罪或高等法院管轄第一審案件者外，於第一次審判期
    日前之準備程序進行中，被告先就被訴事實為有罪之陳述時
    ，審判長得告知被告簡式審判程序之旨，並聽取當事人、代
    理人、辯護人及輔佐人之意見後，裁定進行簡式審判程序，
    刑事訴訟法第二百七十三條之一第一項定有明文。經核本件
    被告甲○○所犯係死刑、無期徒刑、最輕本刑為三年以上有
    期徒刑以外之罪，其於準備程序中就被訴事實為有罪之陳述
    ，經法官告知簡式審判程序之旨，並聽取公訴人及被告之意
    見後，本院合議庭認宜進行簡式審判程序，爰依首揭規定合
    議裁定由受命法官獨任進行簡式審判程序，合先敘明。
二、上揭事實，業據被告甲○○於本院審理時坦承不諱（見本院
    卷第四一頁），且其於上揭時地為警查獲時所採取之尿液，
    經送請台灣尖端先進生技醫藥股份有限公司檢驗結果，鴉片
    、甲基安非他命均呈陽性反應，有該公司九十五年十二月二
    十二濫用藥物檢驗報告一紙附卷可稽，足徵被告前開自白與
    事實相符，應堪採信。又被告曾於八十九年間，因施用毒品
    案件，經本院裁定送觀察勒戒，因有繼續施用毒品傾向，經
    本院裁定令入戒治處所施以強制戒治，並於九十年八月二十
    九日強制戒治期滿執行完畢；又於九十二年間，因施用第一
    級、第二級毒品案件，經本院裁定令入戒治處所施以強制戒
    治，嗣於九十三年一月九日因法律修正而報結，有臺灣高等
    法院被告前案紀錄表一件附卷可憑，是被告顯係於強制戒治
    期滿後五年以內再施用第一級毒品海洛因、第二級毒品甲基
    安非他命。本件事證明確，被告上開犯行洵堪認定。
三、查海洛因、甲基安非他命係毒品危害防制條例第二條所稱之
    第一級毒品、第二級毒品，不得持有、施用，被告竟持之以
    施用，核其所為，係犯毒品危害防制條例第十條第一項之施
    用第一級毒品罪、第二項之施用第二級毒品罪。被告持有海
    洛因、甲基安非他命後，進而施用，其持有海洛因、甲基安
    非他命行為應分別被其施用之行為所吸收，不另論罪。被告
    以一行為觸犯二罪名，為想像競合犯，依刑法第五十五條之
    規定，應從較重之施用第一級毒品罪處斷。再被告前於八十
    九年間，因竊盜案件，經本院八十九年易字第一三○一號判
    處有期徒刑八月，經上訴後，由臺灣高等法院於八十九年十
    一月三十日以八十九年上易字第三九六二號判決上訴駁回確
    定。且於八十九年間，因偽造文書案件，經本院以九十年易
    字第四五五號判處有期徒刑五月，經上訴後，由臺灣高等法
    院九十年上易字第一六八八號受理，而於九十年六月二十一
    日撤回上訴確定。前開二刑接續執行，而於九十一年九月五
    日縮刑期滿執行完畢；再於九十一年間，再因竊盜、偽造文
    書案件，經本院以九十一年訴字第二五六九號判處有期徒刑
    十月，經上訴後，由臺灣高等法院於九十三年六月十日以九
    十三年上訴字第七八三號判決上訴駁回確定。又於九十二年
    間，因施用第一級毒品、第二級毒品案件，經本院於九十二
    年十一月二十日以九十二年訴字第一六一七號分別判處有期
    徒刑十月、八月，定執行刑為有期徒刑一年二月確定。又於
    九十二年間，因竊盜案件，經本院於九十二年十一月七日以
    九十二年易字第一三五一號判處有期徒刑九月確定。前開各
    罪經定應執行刑為有期徒刑二年十月，並於九十五年九月一
    日縮刑期滿執行完畢，此有臺灣高等法院被告前案紀錄表一
    件可按，其於有期徒刑執行完畢後五年內，故意再犯本件有
    期徒刑以上之罪，為累犯，依法加重其刑。爰審酌被告有施
    用毒品犯罪前科，已如前述，素行非佳，而其經強制戒治後
    仍再犯相同罪行，顯見意志不堅，惟念其犯罪係戕害自身，
    尚未害及他人，所犯情節非重，及犯罪後承認犯行，態度良
    好等一切情狀，量處如主文所示之刑。
據上論斷，應依刑事訴訟法第二百七十三條之一第一項、第二百
九十九條第一項前段，毒品危害防制條例第十條第一項、第二項
，刑法第十一條前段、第五十五條、第四十七條第一項，判決如
主文。
本案經檢察官張誌洋到庭執行職務。
中　　華　　民　　國　　96　　年　　4 　　月　　16　　日
                  刑事第五庭    法　官  李麗珠
上列正本證明與原本無異。
如不服本判決，應於送達後十日內向本院提出上訴狀
                                書記官  林政良
中　　華　　民　　國　　96　　年　　4 　　月　　16　　日
附錄本判決論罪法條：
毒品危害防制條例第10條：
施用第1級毒品者，處6月以上5年以下有期徒刑。
施用第2級毒品者，處3年以下有期徒刑。
